臺灣高等法院臺南分院刑事判決
110年度上訴字第819號
上  訴  人  
即  被  告  王政為


            孫堉桓



            陳相夫



            顏展誠


            馮耿彰



            吳柏謙


            吳瑋家


            王嘉文


            翁佳琳


            蘇駿軒





            吳晏姍


            黃健榮


上列上訴人因妨害風化案件，不服臺灣臺南地方法院109年度訴
字第1494號中華民國110年4月8日第一審判決（起訴案號：臺灣
臺南地方檢察署108年度偵字第13315號、109年度偵字第19354號
、109年度偵字第21183號），提起上訴，本院判決如下：
    主  文
上訴駁回。
    理  由
一、依刑事訴訟法第350 條、第361 條、第362 條、第367 條規
    定，不服地方法院之第一審判決而上訴者，須提出上訴書狀
    ，並應敘明具體理由，為上訴必備之程式；其所提出之書狀
    未敘述上訴理由，或僅曾以言詞陳述上訴理由者，均應於上
    訴期間屆滿後20日內補提理由書於第一審法院。第一審法院
    經形式審查，認逾期未補提上訴理由者，應定期間先命補正
    ；逾期未補正者，為上訴不合法律上之程式，應以裁定駁回
    。倘已提出上訴理由，但所提非屬具體理由者，則由第二審
    法院以上訴不合法律上之程式，判決駁回。所謂具體理由，
    必係依據卷內既有訴訟資料或提出新事證，指摘或表明第一
    審判決有何採證認事、用法或量刑等足以影響判決本旨之不
    當或違法，而構成應予撤銷之具體事由，始克當之；倘僅泛
    言原判決認定事實錯誤、違背法令、量刑失之過重或過輕，
    而未依上揭意旨指出具體事由，或形式上雖已指出具體事由
    ，然該事由縱使屬實，亦不足以認為原判決有何不當或違法
    者，皆難謂係具體理由，俾與第二審上訴制度旨在請求第二
    審法院撤銷、變更第一審不當或違法之判決，以實現個案救
    濟之立法目的相契合，並節制濫行上訴（最高法院97年度台
    上字第892 號判決意旨參照）。是以上訴人之上訴書狀或補
    提之上訴理由書，雖有敘述上訴理由，惟並未具體敘述第一
    審判決有上述違法、不當情形或形式上雖已指出具體事由，
    然該事由縱使屬實，亦不足以認為原判決有何不當或違法者
    ，即與未敘述具體理由無異，其所為上訴，即不符合上訴之
    法定要件。
二、原審適用簡式審判程序，認上訴人即同案被告子○○（另行審
    結）於民國107年9月接手位於臺南市○○區○○路0段000號5、6
    樓「○○○酒店」擔任負責人，竟意圖使女子與他人為性交及
    猥褻之行為，而容留店內小姐為跳脫衣秀、幫客人口交、與
    客人為全套（性交）或半套（手淫）等性交易行為以營利，
    並自原審判決附表1所示之時間起，僱用具有犯意聯絡之被
    告壬○○、甲○○、丁○○、庚○○、子○○、吳晏珊、丙○○、乙○○、
    己○○、戊○○、辛○○、癸○○等人擔任酒店服務生（或稱少爺）
    。嗣於108年7月28日22時17時許，由警員4人喬裝為客人進
    入6樓000號包廂，並由其他人員進入包廂介紹店內消費內容
    及模式，並表示店內小姐為客人口交之價格為「沒出來600
    、出來1,200、口爆1,700」後，即由林家如、黃亮吟、李玟
    諍、余嬑甄進入包廂服務，約10分鐘後，林家如等人即主動
    跳秀及褪去身上衣物至只剩丁字褲，並至警員身上磨蹭，待
    同日22時45分許舞曲結束，警員即表明身分，並持搜索票進
    行搜索，扣得如原審判決附表2所示之物而查獲被告等人非
    法犯行，係依憑被告等人之自白，及證人林家如、黃亮吟、
    李玟諍、余嬑甄於警詢之證述、證人蔡慧晴、陳薇羽、劉真
    融、沈家如、郭秀瑛等5人偵查中之陳述、警製職務報告、
    錄音譯文及如原審判決附表2所示之物可佐而為論斷，因而
    適用刑法第231條第1項規定，就被告戊○○、癸○○2人論以累
    犯，分別量處被告戊○○、癸○○有期徒刑4月，就其他非累犯
    之被告量處有期徒刑3月，並諭知易科罰金之折算標準，復
    敘明：被告等人於審理時均坦承犯行，態度稱良好，及其等
    參與本案犯行之情節程度暨被告壬○○係高職畢業、離婚、育
    有3名未成年子女、無業，被告甲○○係大學肄業、已婚、育
    有2名未成年子女、目前從事洗車工作，被告丁○○係高職肄
    業、離婚、1名未成年子女由前妻照顧、目前在家工作，被
    告庚○○係高職畢業、已婚、育有3名未成年子女（其中2名由
    前妻照顧）、無業，被告子○○係高職肄業、未婚、無業，被
    告吳晏珊係高職畢業、離婚、育有3名未成年子女、目前從
    事臨時工作，被告丙○○係大學畢業、已婚、目前在家工作，
    被告乙○○係高職肄業、未婚、目前從事臨時工作，被告己○○
    目前就讀大學二年級、離婚、目前在學校餐廳工作，被告戊○○係高職肄業、未婚、目前從事務農工作，被告辛○○係高中
    畢業、離婚、育有1名未成年子女、目前在家工作，被告癸○○係高職畢業、未婚、無業之智識程度、經濟狀況等一切情
    狀，就被告戊○○、癸○○量處有期徒刑4月，就其他被告論處
    有期徒刑3月，並諭知如易科罰金以新台幣1000元折算1日，
    復就犯罪所得之沒收部分說明：被告甲○○、辛○○、丁○○均供
    稱有領得薪資1萬8千元，爰依刑法第38條之1第1項前段規定
    宣告沒收之，且依同條第3項規定，於全部或一部不能沒收
    或不宜執行沒收時，追徵其價額，經核已詳敘其調查、取捨
    證據之結果及憑以認定犯罪事實之心證理由，且所為之論斷
    ，亦有卷存證據資料可稽。從形式上觀察，並無任何不當或
    違法之處。其所為刑之宣告係以行為人之責任為基礎，審酌
    刑法第57條各款所列事項及其他一切情狀後而為，所量定之
    宣告刑未逾法定刑範圍，或有何過重、過輕或違反比例、公
    平及罪刑相當原則之情形。
三、被告等人上訴意旨雖以：被告等人係分別從108年6月下旬、
    7月中旬或7月下旬才任職於○○○酒店，到被查獲時工作時間
    短暫，且要負擔家計，原審不分情節輕重一律量處有期徒刑
    3月或4月之相同刑度，並不符合「罪刑相當原則」，請求撤
    銷改判，再減輕刑度云云。性按，刑罰之量定，係屬實體法
    上賦予法院得為自由裁量之事項，苟於法定要件或範圍之內
    予以量定，客觀上未有逾越法律所規定之範圍，或有明顯濫
    權之情形，自不能遽認有過重或過輕之違誤（最高法院75年
    度台上字第7033號判決意旨參照）。又在同一犯罪事實與情
    節，如別無其他加重或減輕之原因，下級審法院量定之刑，
    亦無過重或失輕之不當情形，則上級審法院對下級審法院之
    職權行使，原則上應予尊重（最高法院85年度台上字第2446
    號判決意旨參照）。經查，原審就被告犯罪情節及科刑部分
    之量刑基礎，已於理由欄內具體說明，業如前述，顯已斟酌
    刑法第57條各款事由，基於刑罰目的性之考量、刑事政策之
    取向以及行為人刑罰感應力之衡量等因素而為刑之量定，並
    未逾越法定刑度，亦無違背公平正義之精神，且原審係以被
    告等人有無累犯作為量處有期徒刑3月或4月之區別，並無如
    被告所述皆量定相同刑度之情；至於非累犯之被告甲○○等人
    在該處工作時間為數日到1個月之間，且係接續犯罪之情形
    ，與單純一罪之情形不同，自有較重之惡性，而刑法第231
    條第1項之罪，其法定刑為5年以下有期徒刑，得併科罰金新
    台幣10萬元以下罰金，則原審全盤考量各情而均量定有期徒
    刑3月，已接近本罪之法定最低度刑，對被告甚為優惠而無
    偏重之情，並無違反罪刑相當原則，該等刑度客觀上已無往
    下調降之可能性。被告上訴所指，難認係依據卷內既有訴訟
    資料或提出新事證，指摘或表明第一審判決有何採證認事、
    用法或量刑等足以影響判決本旨之不當或違法，而構成應予
    撤銷之具體事由，要難謂上訴書狀已經敘述具體理由。揆諸
    上開說明，其上訴理由，難認係屬具體理由。是被告之上訴
    顯不合法律上之程式，應予駁回，且不經言詞辯論為之。
據上論結，應依刑事訴訟法第367條前段、第372條，判決如主文
。    
中　　華　　民　　國　　110 　年　　8 　　月　　9 　　日
　　　　　　　　　刑事第五庭    審判長法  官  黃國永　　
　　　　　　　　　　　　　　　　　　　法　官  蔡川富
                                      法　官  翁世容
以上正本證明與原本無異。
如不服本判決應於收受送達後20日內向本院提出上訴書狀，其未
敘述上訴理由者，並得於提起上訴後20日內向本院補提理由書（
均須按他造當事人之人數附繕本）「切勿逕送上級法院」。
　　　　　　　　　　　　　　　　　　　書記官  歐貞妙　
中　　華　　民　　國　　110 　年　　8 　　月　　9 　　日